臺灣彰化地方法院民事裁定
111年度聲字第6號
聲  請  人  宋兆武  
相  對  人  施養健  
上列當事人間聲請停止執行事件，本院裁定如下：
    主  文
聲請駁回。
聲請程序費用由聲請人負擔。
    理  由
一、按強制執行法第18條第1項規定強制執行程序開始後，除法
    律另有規定外，不停止執行。明示以不停止執行為原則。同
    條第2項所以例外規定得停止執行，係因回復原狀等訴訟，
    如果勝訴確定，債務人或第三人之物已遭執行無法回復，為
    避免債務人或第三人發生難以回復之損害，必於認有必要時
　　，始得裁定停止執行。如無停止執行必要，僅因債務人或第
    三人憑一己之意思，即可達到停止執行之目的，不僅與該條
    所定原則上不停止執行之立法意旨有違，且無法防止債務人
    或第三人濫行訴訟以拖延執行，致害及債權人權益。而有無
    停止執行必要，更應審究提起回復原狀或異議之訴等訴訟之
    債務人或第三人之權利是否可能因繼續執行而受損害以為斷
　　。倘債務人或第三人所提訴訟為不合法、當事人不適格、顯
    無理由，或繼續執行仍無害債權人或第三人之權利者，均難
    認有停止執行之必要。又強制執行法第15條規定，所謂就執
    行標的物有足以排除強制執行之權利者，係指對於執行標的
    物有所有權、典權、留置權、質權存在情形之一者而言（最
    高法院101年度台抗字第787號裁判、44年台上字第721號判
    例、第107年度台抗字第760號裁判意旨參照
　　）。
二、聲請意旨略以：聲請人經拍賣取得未辦保存登記建物即門牌
    號碼彰化縣○○鄉○○村○○巷00號（以下稱系爭建物）坐落於彰
    化縣○○鄉○○段000地號土地（下稱系爭土地）上，聲請人對
    鈞院109年度訴字第45961號執行事件（下稱系爭執行事件）
    所拍賣系爭土地有法定地上權、法定租賃關係，業經聲請人
    向本院提起第三人異議之訴，系爭土地如遭拍賣，勢難恢復
    原狀，對聲請人權益造成巨大損害，為此聲請人願供擔保，
    請裁定系爭執行事件於鈞院111年度訴字第40號第三人異議
    之訴事件判決確定前，停止執行等語。
三、查聲請人固主張其對系爭土地有法定地上權、法定租賃關係
    且主張被告聲請系爭執行事件之執行名義所示債權係屬假債
    權為由，而對相對人提起第三人異議之訴（本院111年度訴
    字第40號），求為聲請停止系爭執行事件強制執行程序，惟
    地上權、法定租賃關係並非所有權、典權、留置權、質權，
    即就執行標的物有足以排除強制執行之權利（最高法院44年
    台上字第721號裁判要旨及同院96年度台上字第1109號判決
    要旨參照），且強制執行事件所據執行名義是否有瑕疵，亦
    非第三人異議之訴所得審究判斷，難認聲請人有足以排除強
    制執行之權利存在，且聲請人所提第三人異議之訴，業經本
    院以111年度訴字第40號判決，認定其訴顯無理由而予以駁
    回在案，難謂有停止強制執行程序之必要。基上，聲請人聲
    請停止執行，核與強制執行法第18條規定之要件不合，不應
    准許。
四、依強制執行法第30條之1、民事訴訟法第95條、第78條裁定
    如主文。
中　　華　　民　　國　　111 　年　　1 　　月　　21　　日
                  民事第四庭    法　官　姚銘鴻
以上正本係照原本作成。
如對本裁定抗告須於裁定送達後10日內向本院提出抗告狀，並繳
納抗告費新臺幣1,000元。
中　　華　　民　　國　　111 　年　　1 　　月　　21　　日
                                書記官　陳品潔